【裁判字號】    91,訴,375
【裁判日期】    920402
【裁判案由】    毒品危害防制條例
【裁判全文】
臺灣宜蘭地方法院刑事判決                          九十一年度訴字第三七五號
    公  訴  人  臺灣宜蘭地方法院檢察署檢察官
    被      告  甲○○
右列被告因違反毒品危害防制條例案件，經檢察官提起公訴（九十一年度毒偵字第七
三四號），及移
    主  文
甲○○連續施用第一級毒品，累犯，處有期徒刑壹年，扣案之第一級毒品海洛因柒包
（淨重總計點公克、包裝重總計壹點壹陸公克）、安非他命陸包（毛重總計陸點
陸公克）均沒收銷燬之，扣案之攪拌器壹台、電子秤壹台、吸食器壹組及分裝袋壹小
袋均沒收之。
    事  實
一、甲○○前因施用毒品案件，經臺灣桃園地方法院以八十八年度毒聲字第三三二號
    裁定送觀察、勒戒後，認無繼續施用毒品傾向，業經臺灣桃園地方法院檢察署檢
    察官於民國八十八年二月十日以八十八年度偵字第一二八二號不起訴處分確定；
    復再因施用毒品案件，經桃園地方法院以八十八年度毒聲字第一六五七號裁定送
    觀察、勒戒後，認有繼續施用毒品傾向，經臺灣桃園地方法院以八十八年度毒聲
    字第一九七九號裁定送戒治處所施以強制戒治，而該次施用毒品犯行，並經臺灣
    桃園地方法院檢察署檢察官以八十九年度偵字第六九四四號提起公訴，經臺灣高
    等法院於九十年一月三十一日以九十年度上易字第三九四號刑事判決判處有期徒
    刑七月確定，並於九十一年一月三日執行完畢。詎甲○○猶不知悔改，竟基於同
    時施用第一級毒品海洛因（下稱海洛因）及第二級毒品安非他命（下稱安非他命
    ）之概括犯意，自九十一年五月間某日時起，至九十二年一月十五日某時止，平
    均二、三天一次，在宜蘭縣礁溪鄉○○路七號四之二樓租屋處，以將海洛因及安
    非他命混和放入玻璃球燃燒之方式，連續施用上開毒品多次。嗣為警分別於九十
    一年七月三十日、九十二年一月十六日查獲，除扣得海洛因七包（淨重總計三點
    三公克、包裝重總計一點一六公克）、安非他命六包（毛重總計六點六公克），
    及其所有供施用毒品所用之攪拌器一台、電子秤一台、吸食器一組及分裝袋一小
    袋，且於九十一年七月三十日晚上六時二十分許及九十二年一月十七日凌晨十二
    時三十分許採集其尿液送鑑定之結果，均呈嗎啡及安非他命陽性反應。
二、案經臺灣宜蘭地方法院檢察署檢察官自動檢舉及宜蘭縣警察局宜蘭分局報請該署
    檢察官偵查起訴暨移送併辦。
    理  由
一、右揭事實，業據被告甲○○到庭坦承不諱，且其為警查獲後，於九十一年七月三
    十日晚上六時二十分許、九十二年一月十七日凌晨十二時三十分許採集其尿液送
    請慈濟大學濫用藥物檢驗中心鑑定之結果，均呈嗎啡及安非他命陽性反應，有該
    中心出具之檢驗總表二紙附卷可稽。而扣案之白色粉末狀物品七包，經送請法務
    部調查局鑑定之結果，確為毒品海洛因，有該局出具之鑑定通知書二紙在卷可憑
    ，而扣案之白色結晶狀物品六包，係為毒品安非他命，亦據被告自承在卷，且其
    為警查獲後經採集其尿液送鑑定之結果，亦呈安非他命陽性反應，是其自白要與
    事實相符，應非虛詞，足堪採信。又被告前因施用毒品案件，經臺灣桃園地方法
    院以八十八年度毒聲字第三三二號裁定送觀察、勒戒後，認無繼續施用毒品傾向
    ，業經臺灣桃園地方法院檢察署檢察官於八十八年二月十日以八十八年度偵字第
    一二八二號不起訴處分確定；復再因施用毒品案件，經桃園地方法院以八十八年
    度毒聲字第一六五七號裁定送觀察、勒戒後，認有繼續施用毒品傾向，經臺灣桃
    園地方法院以八十八年度毒聲字第一九七九號裁定送戒治處所施以強制戒治，而
    該次施用毒品犯行，並經臺灣桃園地方法院檢察署檢察官以八十九年度偵字第六
    九四四號提起公訴，經臺灣高等法院於九十年一月三十一日以九十年度上易字第
    三九四號刑事判決判處有期徒刑七月確定，並於九十一年一月三日執行完畢，有
    上開不起訴處分書電腦查詢資料、臺灣高等法院被告全國前案紀錄表及臺灣高等
    法院檢察署刑案紀錄簡覆表各一份存卷足憑。本件事證已臻明確，被告犯行洵堪
    認定，應依法論科。
二、核被告所為，係犯毒品危害防制條例第十條第一項、第二項之罪。而其施用毒品
    前所持有第一、二級毒品之低度行為，業已分別為施用毒品之高度行為所吸收，
    均不另論罪。被告以一施用行為同時施用海洛因及安非他命，為想像競合犯，應
    從一重依毒品危害防制條例第十條第一項之施用第一級毒品罪論處。其先後多次
    施用海洛因抵癮之犯行，時間緊接，方法相同，觸犯構成要件相同之罪，顯係基
    於概括犯意為之，應依刑法第五十六條連續犯之規定，論以一罪，並加重其刑。
    公訴人雖僅就被告自九十一年五月某日時起至同年七月三十日上午施用毒品之犯
    行提起公訴，然檢察官就犯罪事實一部起訴者，其效力及於全部，本件被告於上
    開時間外施用毒品之犯罪事實，與前揭論罪科刑之部分，有連續犯之關係，已如
    前述，本院自應就屬於裁判上一罪之其於施用毒品犯行部分一併加以裁判。公訴
    人移送併辦即九十二年度毒偵字第六六號部分，因與起訴事實間，具有連續犯之
    裁判上一罪關係，是為起訴效力所及，本院應併予審判，附此敘明。次查，被告
    前因施用毒品案件，經臺灣桃園地方法院檢察署以八十九年度偵字第六九四四號
    提起公訴，經臺灣高等法院於九十年一月三十一日以九十年度上易字第三九四號
    刑事判決判處有期徒刑七月確定，並於九十一年一月三日執行完畢，有前揭臺灣
    高等法院被告全國前案紀錄表及臺灣高等法院檢察署刑案紀錄簡覆表各一份在卷
    可資佐憑，其於有期徒刑執行完畢後，五年內再犯法定刑有期徒刑以上之右罪，
    應依刑法第四十七條累犯之規定，加重其刑，並遞加重之。審酌被告歷經毒品危
    害防制條例觀察、勒戒及強制戒治程序助其戒除毒癮後，不但未見成效，竟再犯
    本件施用毒品犯行，顯見其已無法依憑己力拔除毒癮，實有處以較長刑期予之隔
    離之必要，方得為其遠離毒害，惟念其坦承犯行，態度良好及施用期間之長短等
    一切情狀，量處如主文所示之刑，以資警懲。扣案之海洛因七包（淨重總計三點
    三公克、包裝重總計一點一六公克）及安非他命六包（毛重總計六點六公克），
    屬查獲之毒品，依毒品危害防制條例第十八條第一項前段之規定，不問屬於犯人
    與否，均沒收銷燬之，爰依該規定宣告沒收銷燬之。扣案之攪拌器一台、電子秤
    一台、吸食器一組及分裝袋一小袋，均係被告所有供施用毒品所用，亦據被告自
    承在卷，依法宣告沒收之。
據上論斷，應依刑事訴訟法第二百九十九條第一項前段，毒品危害防制條例第十條第
一項、第二項、第十八條第一項前段，刑法第十一條前段、第五十六條、第五十五條
、第四十七條、第三十八條第一項第二款判決如主文。
本案經檢察官賴慶祥到庭執行職務
中      華      民      國    九十二    年      四      月      二      日
                              臺灣宜蘭地方法院刑事第二庭
                                    審判長法  官  黃  永  勝
                                          法  官  郭  顏  毓
                                          法  官  辜  漢  忠
右正本證明與原本無異。
如不服本判決，應於判決送達後十日內向本院提出上訴狀。（應附繕本）
                                          書記官  林  秀  麗
中      華      民      國    九十二    年      四      月      三      日
附錄本案論罪科刑法條全文
毒品危害防制條例第十條第一項、第二項
施用第一級毒品者，處六月以上五年以下有期徒刑。
施用第二級毒品者，處三年以下有期徒刑。


司法院資訊處製作；財團法人民間司法改革基金會備份。
